【裁判字號】    97,易,3246
【裁判日期】    970926
【裁判案由】    竊盜
【裁判全文】
臺灣臺中地方法院刑事判決              97年度易字第3246號
公  訴  人  臺灣臺中地方法院檢察署檢察官
被      告  甲○○
上列被告因竊盜案件，經檢察官提起公訴（九十七年度偵字第七
六三○號），本院判決如下：
    主    文
甲○○竊盜，累犯，處有期徒刑伍月，如易科罰金，以新臺幣壹
仟元折算壹日。
    犯罪事實
一、甲○○有竊盜前科多次，又於民國（下同）九十五年間因偽
    造文書案件，經本院判處有期徒刑三月並確定，於九十五年
    十一月三十日易科罰金執行完畢，猶不知悔改。緣丙○○於
    九十六年十二月一日凌晨三時十八分許以其所持用00000000
    00號行動電話撥打甲○○所持用0000000000號行動電話，邀
    約甲○○至其位於臺中市○○區○○路二段二六六號「人本
    至善」大樓十三樓之一住處飲酒作樂，經甲○○應允後，於
    同日凌晨四時十九分許抵達丙○○上開住處樓下，由丙○○
    陪同甲○○搭乘電梯至丙○○上開住處飲酒作樂，詎甲○○
    竟意圖為自己不法之所有，於同日上午八時五十九分許獨自
    離去之前，趁丙○○酒醉熟睡之際，徒手竊取丙○○所有白
    色皮衣一件及置放在大門口旁一座彌勒佛雕像內現金計新臺
    幣（下同）二千元（均為五十元、十元、五元之硬幣），得
    手後，將上開物品裝入所攜帶背包內，隨即於同日上午八時
    五十九分許欲搭乘電梯離去，惟因無感應扣致無法啟動電梯
    ，遂下樓梯離去。嗣於同日上午十一時許，丙○○醒來發覺
    上開硬幣不見，隔二、三日又發現上開白色皮衣不見，乃報
    警處理，經調閱上址之電梯監視器畫面，始悉上情。
二、案經丙○○訴由臺中市警察局第六分局報請臺灣臺中地方法
    院檢察署檢察官偵查起訴。
    理    由
一、按被告以外之人於偵查中向檢察官所為陳述，除顯有不可信
    之情況者外，得為證據，刑事訴訟法第一百五十九條之一第
    二項定有明文。蓋因檢察官與法官同為司法官署，且檢察官
    代表國家偵查犯罪，依法有訊問被告、證人及鑑定人之權力
    ，且須對被告有利、不利之情形均應注意；況徵諸實務運作
    ，檢察官實施刑事偵查程序，亦能恪遵法定程序之要求，不
    致有違法取證情事且可信度極高，是被告以外之人前於偵查
    中已具結而為證述，除反對該項供述得具有證據能力之一方
    ，已釋明「顯有不可信之情況」之理由外，不宜以該證人未
    能於審判中接受他造之反對詰問為由，即遽指該證人於偵查
    中之陳述不具證據能力，方符前揭法條之立法意旨。是證人
    即至善大樓管理員伍耀輝於檢察官偵查中所為陳述，係以證
    人之身份，經檢察官告以具結之義務及偽證之處罰，並由其
    具結，而於負擔偽證罪之處罰心理下所為，且經具結擔保其
    證述之真實性，又上揭證人於檢察官訊問時之證述，並無證
    據顯示係遭受強暴、脅迫、詐欺、利誘等外力干擾情形或在
    影響其心理狀況，致妨礙其自由陳述等顯不可信之情況下所
    為；又被告亦未曾提及檢察官在偵查時，有任何不法取證之
    情形，是客觀上並無顯不可信之情況，上揭證人於偵查中之
    證言，自具有證據能力，合先敘明。
二、訊之被告甲○○固坦承丙○○於九十六年十二月一日凌晨三
    時十八分許以所持用0000000000號行動電話撥打其所持用00
    00000000號行動電話，邀約其至丙○○位於臺中市○○區○
    ○路二段二六六號「人本至善」大樓十三樓之一住處飲酒作
    樂，經其應允後，於同日凌晨四時十九分許抵達丙○○上開
    住處樓下，由丙○○陪同其搭乘電梯至丙○○上開住處飲酒
    作樂，嗣於同日上午八時五十九分許獨自背其所攜帶背包離
    去等情，然矢口否認有何竊盜犯行，辯稱：當日上午丙○○
    有要伊去買早點漢堡及三明治，嗣將未吃完剩下的漢堡及三
    明治裝入伊所攜帶背包內，所以背包才會鼓鼓的，且伊是搭
    乘電梯離去，並未竊取丙○○所有白色皮衣一件及置放在大
    門口旁一座彌勒佛雕像內硬幣計二千元云云。惟查上揭犯罪
    事實，業據證人即告訴人丙○○於本院審理時具結指證訴甚
    詳，並有被告所持用0000000000號行動電話之通聯調閱查詢
    單一份及告訴人陪同被告搭乘電梯之監視器翻拍照片四張、
    被告離去欲搭乘電梯之監視器翻拍照片二張附卷可稽。且據
    證人即至善大樓管理員伍耀輝於九十七年七月二十九日偵查
    中具結證稱：「我們人本至善的電梯一定要用感應扣。我有
    陪告訴人（即丙○○）看監視器的畫面。被告（即甲○○）
    是告訴人帶她上去的。被告在電梯裡面等了一會兒，電梯沒
    有動，所以被告是走樓梯下去的。因為照片中電梯沒有按任
    何樓層表示被告沒有感應扣可以上下電梯。」等語，亦有被
    告離去欲搭乘電梯之監視器翻拍照片二張附卷足憑，可見被
    告獨自離去時因無感應扣致無法啟動電梯，遂下樓梯離去甚
    明。況告訴人堅決否認於當日上午有要被告外出買早餐，若
    被告確有搭乘電梯外出買早餐，何以未見有該大樓電梯之監
    視器翻拍畫面可佐，足見被告於當日上午應無搭乘電梯外出
    買早餐。參以依卷附告訴人陪同被告搭乘電梯之監視器翻拍
    照片四張、被告離去欲搭乘電梯之監視器翻拍照片二張觀之
    ，被告搭乘電梯上樓時其所背在肩上之背包呈塌陷狀，惟離
    去時，其所背在肩上之背包反呈飽滿狀，顯見告訴人之上開
    指證訴非虛，被告應有於同日上午八時五十九分許獨自離去
    之前，趁告訴人酒醉熟睡之際，徒手竊取告訴人所有白色皮
    衣一件及置放在大門口旁一座彌勒佛雕像內硬幣計二千元，
    得手後，將上開物品裝入所攜帶背包內，隨即於同日上午八
    時五十九分許欲搭乘電梯離去，惟因無感應扣致無法啟動電
    梯，遂下樓梯離去之情事無疑。是被告上開所辯，無非事後
    卸責之詞，不足採信，事證明確，其竊盜犯行堪以認定。
三、核被告甲○○所為，係犯刑法第三百二十條第一項之普通竊
    盜罪。查被告於九十五年間因偽造文書案件，經本院判處有
    期徒刑三月並確定，於九十五年十一月三十日易科罰金執行
    完畢，有台灣高等法院被告前案紀錄表附卷可稽，其於五年
    內故意再犯本件有期徒刑以上之罪，為累犯，應依法加重其
    刑。爰審酌被告有五次竊盜前科（曾於八十六、八十七、八
    十九、九十一、九十五年間因竊盜案件，分別經法院判處拘
    役五十日、有期徒刑三月、有期徒刑三月、有期徒刑五月、
    罰金一萬五千元等情，見卷附臺灣高等法院被告前案紀錄表
    ），猶不知悔改，復犯本件竊盜，及其犯罪之動機、目的、
    手段、竊取物品價值、迄未與告訴人達成和解賠償損害、對
    社會所生危害與犯後矢口否認犯行，態度尚非良好等一切情
    狀，量處如主文所示之刑，並諭知易科罰金之折算標準，以
    示懲儆。
四、據上論斷，應依刑事訴訟法第二百九十九條第一項前段，刑
    法第三百二十條第一項、第四十七條第一項、第四十一條第
    一項前段，刑法施行法第一條之一，判決如主文。
本案經檢察官乙○○到庭執行職務。
中    華    民    國    97    年    9     月    26    日
                  刑事第二庭    法  官  朱光國
上正本證明與原本無異。
如不服本判決，應於收受送達後10日內向本院提出上訴書狀（應
敘述具體理由並附繕本）。
上訴書狀如未敘述理由，應於上訴期間屆滿後20日內補提理由書
於本院。
                                書記官  張孝妃
中    華    民    國    97    年    9     月    26    日
附錄論罪科刑法條
刑法第320條第1項：
意圖為自己或第三人不法之所有，而竊取他人之動產者，為竊盜
罪，處5年以下有期徒刑、拘役或5百元以下罰金。


司法院資訊處製作；財團法人民間司法改革基金會備份。
